臺灣板橋地方法院刑事判決　　　　　　　　　　　　九十三年度訴字第一四四０號
　　公　訴　人　臺灣板橋地方法院檢察署檢察官
　　被　　　告　甲○○原名李.
右列被告因違反毒品危害防制條例案件，經檢察官提起公訴（九十三年度毒偵字第一
七０四號），被告於準備程序認罪，本院以簡式審判程序判決如左：
    主  文
李俊峰連續施用第壹級毒品，處有期徒刑捌月。扣案海洛因包（合計淨重壹點柒陸
公克）沒收銷燬，分裝袋玖拾伍個、海洛因添加劑（細糖）貳包、分裝杓貳支及電子
磅秤壹台均沒收之。又連續施用第貳級毒品，處有期徒刑肆月。扣案安非他命貳包（
合計淨重肆拾點壹公克）沒收銷燬，吸食球壹個沒收之。應執行有期徒刑拾月。扣案
海洛因包（合計淨重壹點柒陸公克）及安非他命貳包（合計淨重肆拾點壹公克）均
沒收銷燬，分裝袋玖拾伍個、海洛因添加劑（細糖）貳包、分裝杓貳支、電子磅秤壹
台及吸食球壹個均沒收之。
    事  實
一、甲○○前於民國八十六年間因違反藥事法及槍砲彈藥刀械管制條例等案件，經本
    院於八十八年二月二十二日以八十六年度訴字第二○六二號分別判處有期徒刑六
    月、七月及二年四月，並定其應執行之刑為三年五月，上訴後則經臺灣高等法院
    判決上訴駁回確定（現仍正在監執行中，故於本案尚不構成累犯）。復因於八十
    五年八、九月間某日起至八十六年九月底止之施用毒品案件，而於八十八年一月
    七日入觀察勒戒處所接受觀察、勒戒，嗣因無繼續施用毒品之傾向，而於八十八
    年一月二十二日執行完畢釋放出所，本院乃以前開八十六年度訴字第二○六二號
    中一併諭知免刑之判決確定。詎猶不知悔改，竟自前開觀察勒戒執行完畢釋放出
    所後五年內之九十三年一月上旬某日起，至同年三月二十九日二十一時二十分止
    ，分別基於施用第一級毒品海洛因及第二級毒品安非他命之概括犯意，在臺北縣
    蘆洲市○○街二二０巷三十二號住處內，施用第一級毒品海洛因多次，及施用第
    二級毒品安非他命多次。嗣經警於九十三年三月二十九日二十三時二十分許，在
    上址前當查獲，並扣得海洛因三包（合計淨重一．七六公克）、安非他命二包（
    合計淨重四○．一公克）、分裝袋九十五個、海洛因添加劑（細糖）二包、分裝
    杓二支、電子磅秤一台及吸食球一個等物，因而查悉上情。
二、案經臺北縣政府警察局海山分局報請臺灣板橋地方法院檢察署檢察官偵查起訴。
    理  由
一、右揭犯罪事實，迭據被告李俊峰於警詢、偵訊及本院審理時坦承不諱，其於九十
    三年三月二十九日遭查獲後所採集之尿液，經送請臺灣檢驗科技股份有限公司檢
    驗後，確呈安非他命及鴉片類（嗎啡）陽性反應，有該公司濫用藥物尿液檢驗報
    告一份附卷可稽（毒偵字卷第四０、四二頁），另扣案海洛因三包經送請法務部
    調查局鑑定後，均含第一級第六項毒品海洛因成分，合計淨重一．七六公克（空
    包裝重一．二一公克），有該局鑑定通知書（毒偵字卷第五六頁）在卷可查，並
    有前開扣案物品可資參佐，應足擔保被告自白之真實性。次查被告曾因施用毒品
    案件，經觀察勒戒後認無繼續施用毒品之傾向，而於八十八年一月二十二日執行
    完畢釋放出所，並經本院以八十六年度訴字第二○六二號判決諭知免刑確定，此
    有本院前開判決（毒偵字卷第四七至五二頁）及臺灣高等法院被告全國前案紀錄
    表各一份附卷可稽，其經觀察勒戒執行完畢釋放後，五年內再犯施用毒品犯行事
    證明確，應依法予以論罪科刑。
二、按連續數行為而犯同一之罪名者，以一罪論，刑法第五十六條定有明文，則當連
    續犯罪之際，遇刑法有變更時，其一部涉及舊法，一部涉及新法者，即應依最後
    行為時之法律處斷（最高法院二十九年上字第三八六六號判例參照）。查毒品危
    害防制條例業於九十二年六月六日經立法院修正通過，總統於九十二年七月九日
    公布，並自九十三年一月九日開始施行。本件被告第一次施用第一、二級毒品之
    時間雖係九十三年一月上旬某日（被告於本院審理時無法確認是否在一月九日之
    前），惟其最後之施用行為時（即九十三年三月二十九日二十一時二十分許）既
    在前開修正後之毒品危害防制條例生效以後，即應適用修正後之規定予以論處，
    而不生比較新舊法之問題，合先敘明。核被告所為，係犯毒品危害防制條例第十
    條第一項之施用第一級毒品罪，及同條例第十條第二項之施用第二級毒品罪。其
    因施用前、後持有第一、二級毒品之低度行為，應各為其施用第一、二級毒品之
    高度行為所吸收，不另論罪。又其先後多次施用第一級毒品海洛因及施用第二級
    毒品安非他命之犯行各均時間緊接，且所犯亦分屬構成要件相同之罪，顯均係基
    於概括犯意所為，為連續犯，應依法各論以一罪並加重其刑。另所犯前開二罪間
    ，犯意個別，行為互殊，應予分論併罰之。爰審酌被告犯罪之動機目的，智識程
    度（國中肄業），施用毒品非但戕害身心，亦危害社會秩序，以及被告犯後坦承
    犯行，庭訊時態度良好等一切情狀，量處如主文所示之刑，並定其應執行之刑。
    末查扣案海洛因三包（合計淨重一．七六公克）及安非他命二包（合計淨重四○
    ．一公克），分屬毒品危害防制條例第二條第二項第一、二款之第一、二級毒品
    ，爰依同條例第十八條第一項前段之規定予以沒收銷燬。另扣案分裝袋九十五個
    、海洛因添加劑（細糖）二包、分裝杓二支、電子磅秤一台及吸食球一個等物，
    乃被告所有供其犯本案犯罪所用之物，業據其於本院審理時供述甚詳，爰依刑法
    第三十八條第一項第二款諭知沒收之。
三、末按除被告所犯為死刑、無期徒刑、最輕本刑為三年以上有期徒刑之罪或高等法
    院管轄第一審案件者外，於前條第一項程序進行中，被告先就被訴事實為有罪之
    陳述時，審判長得告知被告簡式審判程序之旨，並聽取當事人、代理人、辯護人
    及輔佐人之意見後，裁定進行簡式審判程序，刑事訴訟法第二百七十三條之一定
    有明文。查本件被告所犯施用第一級毒品罪之法定本刑為「六月以上五年以下有
    期徒刑」，施用第二級毒品罪之法定本刑為「三年以下有期徒刑」，均非最輕本
    刑三年以上之罪，且被告於九十三年九月十六日準備程序進行中，復就被訴事實
    為有罪之陳述，經告知被告簡式審判程序之旨，被告及公訴人對於本件改依簡式
    審判程序審理亦均表示無意見，是本院合議庭即依前揭刑事訴訟法規定，裁定本
    件進行簡式審判程序，附此說明。
據上論斷，應依刑事訴訟法第二百九十九條第一項前段、第二百七十三條之一，毒品
危害防制條例第十條第一、二項、第十八條第一項前段，刑法第十一條前段、第五十
六條、第五十一條第五款、第三十八條第一項第二款，判決如主文。
本案經檢察官程秀蘭到庭執行職務
中　　　華　　　民　　　國　　九十三　　年　　　十　　　月　　　七　　　日
                          臺灣板橋地方法院刑事第十一庭
                     ???   法　官  楊  明  佳
右正本證明與原本無異。
如不服本判決，應於判決送達後十日內向本院提出上訴狀（應附繕本），上訴於臺灣
高等法院。
                              書記官  黃  炎  煌
中　　　華　　　民　　　國　　九十三　　年　　　十　　　月　　　八　　　日
附錄法條：
毒品危害防制條例第十條
施用第一級毒品者，處六月以上五年以下有期徒刑。
施用第二級毒品者，處三年以下有期徒刑。
